臺灣士林地方法院民事裁定　　　　　　　　94年度抗字第36號
抗　告　人　寶圓實業股份有限公司
法定代理人　乙○○
代　理　人　甲○○
上列抗告人因與相對人拍翼國際股份有限公司間公示送達事件，
對於民國94年10月21日本院內湖簡易庭94年度湖聲字第10號裁定
提起抗告，本院裁定如下:
    主  文
抗告駁回。
抗告程序費用由抗告人負擔。
    理  由
一、抗告意旨略以: 抗告人前因相對人拍翼國際股份有限公司違
    反租賃契約，於民國94年1 月24日以台北體育場郵局第479
    號存證信函通知解約，因知悉該公司董事長張壬葵已死亡，
    故僅向相對人公司所在地為送達，於退回後，即向鈞院聲請
    公示送達，竟遭鈞院駁回。聲請人復於94年8 月9 日另以台
    北體育場郵局第2988號存證信函通知相對人解約，並向公司
    已死亡之董事長張壬葵送達，於退回後再次向鈞院聲請公示
    送達，又遭鈞院駁回。按書狀有欠缺其情形可以補正者，應
    先命補正，且抗告人於94年7 月25日曾以台北體育場郵局第
    23 73 號存證信函對相對人公司董事兼總經理白洪烈送達解
    約通知，亦遭退回，如需補正書狀，鈞院當可通知抗告人補
    正，卻未先通知補正即駁回抗告人之聲請，為此，請求廢棄
    原裁定，准抗告人對相對人公司為公示送達云云。
二、按表意人非因自己之過失不知相對人居所者，得依民事訴訟
    法公示送達之規定，以公示送達為意思表示之通知；又應為
    送達之處所不明者，受訴法院得依聲請准為公示送達，民法
    第97條及民事訴訟法第149 條第1 項定有明文。又就現行公
    司法規定有關股份有限公司對外由董事長代表公司，如董事
    長死亡，董事復未依公司法規定另選董事長時，依公司法第
    8 條第1 項規定意旨，應由全體常務董事或全體董事代表公
    司。
三、經查: 本件相對人公司董事長張壬葵業於94年1 月4 日死亡
    ，因權利能力已消滅，相對人公司應依公司法第208 條第1
    項之規定，另行補選董事長。惟相對人公司並未另行補選董
    事長，有抗告人提出之股份有限公司變更登記表影本1 件附
    於原審卷為證，則前揭說明，即應由全體董事代表相對人公
    司。抗告人既知悉相對人董事長張壬葵已死亡之事實，於原
    審聲請公示送達時，並未提出向相對人全體董事送達而有送
    達處所不明之證明，原審認其僅向已死亡之董事長張壬葵送
    達即聲請公示送達其要件不合予以駁回，並無不當，且其情
    形係聲請要件不合，並非聲請書狀有欠缺，自非可以補正者
    ，原審未命其補正，於法亦無違誤。抗告人於原審裁定駁回
    後方提出前於94年7 月25日曾向相對人公司其中一名董事白
    洪烈送達，指摘原裁定違法，請求廢棄，非有理由，應予駁
    回。
四、據上論結，本件抗告為無理由，依非訟事件法第46條、第44
    條、第21條第2項，民事訴訟法第495條之1第1項、第449條
    第1項、第95條、第78條，裁定如主文。
中　　華　　民　　國　　94　　年　　12　　月　　30　　日
                  民事第一庭  審判長法  官  黃小瑩
                                    法  官  蕭錫証
                                    法  官  陳靜芬
以上正本證明與原本無異。
如不服本裁定，僅得於收受本裁定正本送達後10日內，以適用法
規顯有錯誤為理由，向本院提出再抗告狀（須附繕本一份及繳納
再抗告裁判費新台幣1,000 元），經本院許可後紿可再抗告。
中　　華　　民　　國　　95　　年　　1 　　月　　5 　　日
                                    書記官  陳秀蘭
